【裁判字號】    97,選上,1
【裁判日期】    970722
【裁判案由】    當選無效
【裁判全文】
臺灣高等法院高雄分院民事判決           97年度選上字第1號
上  訴  人  巳○○
訴訟代理人  辰○○
            吳永茂律師
            羅玲郁律師
被上訴人    癸○○
訴訟代理人  子○○○
            沈榮生律師
複代理人    鄭淑貞律師
上列當事人間請求當選無效事件，上訴人對於民國96年12月24日
臺灣高雄地方法院95年度選字第5 號第一審判決提起上訴，本院
於97年7 月8 日言詞辯論終結，判決如下：
    主  文
上訴駁回。
第二審訴訟費用由上訴人負擔。
    事實及理由
一、本件上訴人起訴主張：兩造同為民國95年6 月10日高雄縣鳳
    山市第10屆新興里里長選舉（下稱系爭選舉）之候選人。被
    上訴人為求勝選，乃於距該次選舉至少4 個月前，使實際上
    並未居住該選舉區內，而有選舉權之陳昭應等148 人（俗稱
    幽靈人口，以下簡稱陳昭應等人），基於投票予被上訴人之
    目的，將戶籍虛偽遷入高雄縣鳳山市新興里（下稱系爭選區
    ），藉以使陳昭應等人在設籍4 個月後取得系爭選區之投票
    權，陳昭應等人並已參與系爭選舉之投票。被上訴人之行為
    ，已使系爭選區之整體投票，其投票數發生不正確之結果，
    且被上訴人因獲此幽靈人口投票而增加得票數並當選，已嚴
    重侵害選舉制度之公平性及公正性。又被上訴人與陳昭應等
    遷入戶籍者，大多有親友關係，各該遷入戶籍之戶長則為被
    上訴人或其親友，足認被上訴人與陳昭應等人間均有共同犯
    意之連絡，被上訴人與提供戶籍供遷入之戶長及遷入戶籍者
    ，有刑法第146 條第1 項規定之妨害投票正確罪之共犯關係
    ，爰依公職人員選舉罷免法（下稱選罷法）第103 條第1 項
    第1 、3 款之規定，求為判決：被上訴人當選高雄縣鳳山市
    第10屆新興里里長無效。
二、被上訴人則以：陳昭應等人遷移戶口乃其個人行為，與被上
    訴人無關，上訴人主張被上訴人利用幽靈人口，使系爭選舉
    投票產生不正確結果並非事實。上訴人復未能舉證證明陳昭
    應等人虛偽遷徙戶籍，係為取得系爭選舉之投票權以支持被
    上訴人之目的，且與被上訴人間有犯意連絡及行為分擔，自
    不能遽認被上訴人違反刑法第146 條第1 項規定，而有選罷
    法規定之當選無效事由等語，資為抗辯。
三、原審為上訴人敗訴判決，上訴人聲明不服，求為判決：(一)原
    判決廢棄，(二)被上訴人當選高雄縣鳳山市第10屆新興里里長
    無效；被上訴人則求為判決：上訴駁回。
四、系爭選舉於95年6 月10日舉行，被上訴人以486 票當選，上
    訴人以446 票落選，經上訴人提出高雄縣鳳山市第10屆市民
    代表暨里長選舉，新興里投開票所選舉人名冊及當選公告為
    證（原審院卷第26頁至第46頁）。本件兩造之爭點為：被上
    訴人是否使陳昭應等人虛偽遷移戶籍至鳳山市新興里，以取
    得系爭選舉之投票權，達支持被上訴人之目的，致系爭選舉
    產生不正確之結果。
五、按有選舉權人在各該選舉區繼續居住4 個月以上者，為公職
    人員選舉各該選舉區之選舉人，選罷法第15條定有明文。而
    俗稱幽靈人口者，係指為特定之選舉，意圖使特定候選人當
    選，虛設戶籍，利用不實之遷徙登記取得投票權，致影響該
    選舉區之選舉人總數、參與投票人總數，使該選舉區之投票
    率及各候選人之得票率等產生不正確之結果而言，即該當96
    年1 月24日修正前刑法第146 條第1 項所規範，以其他非法
    之方法，使投票發生不正確結果之要件。此亦為選罷法第
    103 條第1 項第3 款所規定，當選無效之事由之一。是以，
    該虛偽遷徙戶籍之行為，須以取得特定選舉之投票權以支持
    特定候選人為目的，且當選人與各該幽靈人口間，就該虛偽
    遷徙戶籍之行為，須有犯意聯絡及行為分擔。倘設籍或遷徙
    戶籍之行為，與特定之選舉並無關連性及目的性，或遷徙戶
    籍者與候選人間無犯意聯絡及行為分擔，即與刑法第146 條
    第1 項規定之要件有間，而不構成選罷法第103 條第1 項第
    3 款所規定之當選無效事由。又選舉訴訟程序，依選罷法第
    110 條規定，除選罷法規定者外，準用民事訴訟法之規定。
    上訴人主張被上訴人有上開當選無效事由，提起本件當選無
    效之訴，應依民事訴訟法第277 條規定，就所主張有利於己
    之當選無效事由，即陳昭應等人是否虛偽遷移戶籍、遷移之
    目的與支持被上訴人當選間之關連性，及陳昭應等人就虛偽
    遷移戶籍與被上訴人間是否有犯意之聯絡及行為之分擔等為
    舉證。經查：
  (一)上訴人主張：1.如附表一所列14人於系爭選舉投票日前4 個
    月將戶籍遷入系爭選區，而無居住在戶籍地之事實，且於投
    票結束即遷出該選舉區，顯係被上訴人為求勝選而唆使其遷
    徙戶籍，以待取得投票權後投票予被上訴人，自屬幽靈人口
    。2.如附表二所列地址經警員調查未有居住事實，設籍該地
    址者應係被上訴人為求勝選，而唆使其設籍該址，亦屬幽靈
    人口。3.高雄縣鳳山市新興里二市場5 號、120 號、122 號
    、123 號、129 號、136 號為蔡振雄、蔡蘇寶蓮經營之順成
    香舖，平日無人居住。設籍二市場120 號之林金殿、蔡劉英
    奉、蔡盛有、蔡淑名、蔡有慶；設籍二市場123 號之己○○
    、乙○○、庚○○；設籍二市場136 號之曾正清、楊正仲、
    陳萬文、曾馨儀、李岳倫、王芹萱等人，皆無居住事實，均
    係被上訴人為求勝選，而唆使其設籍上述地址之幽靈人口。
    4.新興里二市場124 號、134 號、光明路136 號係同一間房
    屋，分屬3 門牌號碼，該房屋僅供被上訴人夫妻居住，除被
    上訴人夫妻及其子女郭婉菁、郭家瑋外，其餘設籍二市場12
    4 號之卯○○、寅○○、午○○、沈伶蟬；設籍134 號之丁
    ○○、王俊升、戊○○；設籍光明路136 號之丑○○○、壬
    ○○、郭祐生、辛○○等人，自屬幽靈人口。5.柯李金連原
    設籍二市場5 號，因未有居住事實，經戶政人員勸其遷離，
    卻遷至經武路38巷8 之3 號而取得系爭選舉之投票權。故被
    上訴人確有以唆使未實際居住之人遷徙戶籍或設籍系爭選區
    之不正方法，使系爭選舉投票發生不正確結果之行為。
  (二)經上訴人聲明陳昭應等證人到庭作證，其證詞如下：
  1.據附表一所示證人吳年豐稱：我新購位於高雄縣鳳山市○○
    里○○路14 2巷5 號之房屋後，即將戶籍遷入，後因要辦理
    貸款，將戶籍遷入父親所有位於高雄縣鳳山市新興里二市場
    191 號地址，妻洪雲美與子吳建翰皆同住高雄縣鳳山市新興
    里二市場191 號內（原審卷第549 頁至第552 頁），洪雲美
    稱：94年底將戶籍設於高雄縣鳳山市○○里○○路142 巷5
    號，因二市場重建，為領取補助費而將戶籍遷入高雄縣鳳山
    市新興里二市場191 號，嗣為辦理貸款，又將戶籍地址遷回
    高雄縣鳳山市○○里○○路142 巷5 號（原審卷第552 頁至
    第553 頁），吳建翰於偵訊中陳稱：95年2 月遷入祖父位於
    新興里之戶籍，遷入與里長選舉並無關係，且遷入後有實際
    居住於新址（高雄地檢署95年度選偵字第37號卷第206 頁）
    ；證人黃大樹稱：原設籍高雄縣鳳山市○○里○○街4 號3
    樓之4 ，因房屋遭拍賣，乃遷入朋友所有位於高雄縣鳳山市
    ○○里○○路193 號，後租屋高雄縣鳳山市○○里○○街16
    7 號後，即遷入該址（原審卷第554 頁至第555 頁）；證人
    陳李金桃稱：因生病遷入妹洪李金連位於新興里之戶籍，遷
    入與里長選舉並無關係，且遷入後有實際居住該址（95年度
    選偵字第37號卷第117 頁），李雅玲稱：94年12月份為照顧
    母親陳李金桃而遷入新興里，遷入與里長選舉並無關係，且
    遷入後有實際居住該址（95年度選偵字第37號卷第210 頁）
    ，李有文稱：94年間為照顧陳李金桃而遷入其姊洪李金連位
    於新興里之戶籍，遷入與里長選舉並無關係，且遷入後有實
    際居住該址（95年度選偵字第37號卷第11 7頁）；證人洪幼
    臻稱：因懷孕作月子，及報孩子戶口而遷入高雄縣鳳山市○
    ○里○○路18之1 號（原審卷第556 頁至第557 頁）；證人
    洪美容稱：高雄縣鳳山市○○里○○路18之1 號是娘家，因
    居住娘家時間較長，為避免糾紛，乃將戶籍遷入該址（原審
    卷第558 頁至第560 頁）；證人洪美觀稱：與兩造皆不認識
    ，88年就已遷回高雄縣鳳山市○○里○○路18之1 號娘家，
    後為辦理身分證才遷至鳳山市○○里○○路139 號（原審卷
    第560 頁至第562 頁）。並未證明其等遷移戶籍與被上訴人
    間有何犯意聯絡，或基於被上訴人之唆使，而有使系爭選舉
    產生不正確結果之意圖。
  2.附表二所示證人陳昭應稱：與被上訴人並不認識，原居住高
    雄縣鳳山市○○里○○路11號，於95年2 月10日遷入維新路
    97之1 號，本來就有選舉權（原審卷第543 頁至第545 頁）
    ；證人陳金龍稱：87年6 月16日就遷入現住之高雄縣鳳山市
    新興里二市場220 號，陳張雲娥、陳飛鴿、陳舜璽為妻及子
    女，皆同住上址（原審卷第546 頁至第548 頁）；證人黃勝
    富、黃子豪於偵訊中稱：94年10、11月間因向吳年豐租屋而
    遷入高雄縣鳳山市○○里○○街9 號，戶籍地即居住地；遷
    移皆由黃子豪辦理，後因該房屋出賣而遷出，並不認識被上
    訴人（96年度選偵字第29號卷第28、29頁）。均無法證明其
    等遷移戶籍與被上訴人間有何犯意聯絡，或基於被上訴人之
    唆使，而有使系爭選舉產生不正確結果之意圖。
  3.就上訴人主張鳳山市新興里二市場5 號、120 號、122 號、
    123 號、129 號、136 號為蔡振雄、蔡蘇寶蓮經營之順成香
    舖，平日無人居住之事實，據證人蔡振雄、蔡蘇寶蓮稱：渠
    2 人在鳳山市○○路140 號經營順成香舖，有提供鳳山市二
    市場120 號、123 號供他人遷入戶籍以更換學區（原審卷第
    173 頁至第177 頁），即其提供遷徙戶籍，非為系爭選舉之
    目的縱無居住事實；設籍二市場136 號者有曾正清、楊正仲
    、陳萬文、曾馨儀、李岳倫、王芹萱等人，證人曾正清稱：
    94年7 月份因租屋遷入新興里，遷入與里長選舉並無關係，
    且遷入後有實際居住該址（並提出租賃契約書1 件，見95年
    度選偵字第37號卷第169 頁），證人楊正仲稱：94年10月18
    日因租屋遷入新興里，遷入與里長選舉並無關係，且遷入後
    有實際居住該址（95年度選偵字第37號卷第176 頁），證人
    陳萬文稱：93年9 月份因租屋遷入新興里，遷入與里長選舉
    並無關係，且遷入後有實際居住該址（95年度選偵字第37號
    卷第191 頁），證人曾馨儀稱：因為與哥哥搬出來，就一起
    住在新興里住址，並遷戶籍至該址，不是為里長選舉（95年
    度選偵字第37號卷第241 頁），證人李岳倫稱：94年1 月份
    因結婚遷入新興里，遷入與里長選舉並無關係，且遷入後有
    實際居住該址（95年度選偵字第37號卷第189 頁），證人王
    芹萱稱：94年1 月份因結婚遷入新興里，遷入與里長選舉並
    無關係，且遷入後有實際居住該址（95年度選偵字第37號卷
    第187 頁），亦均無法證明其等遷移戶籍與被上訴人間有何
    犯意聯絡，或基於被上訴人之唆使，而有使系爭選舉產生不
    正確結果之意圖。
  4.上訴人主張鳳山市新興里二市場124 號、134 號、光明路13
    6 號係同一棟建物設置3 門牌號碼，僅供被上訴人及其妻子
    ○○○、子女郭婉菁、郭家瑋居住，其餘設籍該等住址之人
    皆為幽靈人口。惟設籍新興里二市場124 號之卯○○證稱：
    被上訴人是我姑丈，我於91年間因小孩學籍遷入二市場124
    號，未居住該處，目前因仍有小孩在該學區就讀而尚設籍該
    址（本院卷230 頁），證人丙○○稱：被上訴人是我先生的
    姑丈，我於94年3 月10日因小孩學籍而遷入二市場124 號，
    是我先生去辦遷入的，未居住該處，目前戶籍仍在該址（本
    院卷233 頁）；設籍134 號之丁○○（原名林碧燕，下同
    ）、王俊升、戊○○等人，據證人丁○○稱：94年1 月20日
    戶籍遷入新興里二市場134 號，是因與郭佑生（被上訴人之
    子）同居，遷入有實際居住該址，與里長選舉並無關係；後
    來為辦理義勇路房屋自用住宅登記才於1 年前（按：係96年
    6 月14日）遷出（95年度選偵字第37號卷第117 頁、本院卷
    234 至237 頁，本院戶籍資料證物卷），證人王俊升稱：已
    遷入新興里7 年（按：係89年12月26日與郭婉菁結婚後遷入
    ），遷入與里長選舉並無關係，且遷入後有實際居住（95年
    度選偵字第37號卷第108 頁，本院戶籍資料證物卷），證人
    戊○○稱：94年8 月18日遷入新興里二市場134 號之男友郭
    家瑋住處，係因和郭家瑋籌備結婚，遷入後有居住過，與里
    長選舉並無關係（本院卷239 至242 頁），均未證明係受被
    上訴人授意而為系爭里長選舉支持被上訴人之目的。另被上
    訴人對於設籍光明路136 號之丑○○○、辛○○、壬○○、
    甲○○，設籍二市場124 號之寅○○、午○○等人，並未實
    際居住該址，固不爭執，亦無法據以推定其等遷移戶籍與被
    上訴人間有何犯意聯絡，或基於被上訴人之唆使，而有使系
    爭選舉產生不正確結果之意圖。
  5.上訴人指稱新興里二市場123 號僅是一市場攤位，無房間可
    供人居住，竟有己○○、乙○○、庚○○、張惠卿、李佩玟
    等5 人設籍，該攤位又位於被上訴人設籍之124 號攤位旁，
    應認己○○等5 人係與被上訴人有共犯關係之幽靈人口等語
    。據設籍二市場123 號之己○○證稱：原住我所有新興里光
    遠路272 號房屋，該屋被拍賣後遷出，90年間曾將戶籍遷入
    二市場2 巷1 號，91年間因為妻乙○○要辦土地登記才遷出
    ，94年間因孫女李佩玟要入學又遷入二場123 號，庚○○是
    女兒（按：依戶籍資料，張惠卿亦是己○○女兒），家人5
    人一起遷戶籍是希望設籍在一起，實際是居住光遠路406 號
    13樓之6 租屋處，未有家人設籍該址；94年遷戶籍時，不知
    道何人將競選下屆里長；二市場123 號是5 層樓建築，樓梯
    設在122 號等語，並提出李佩玟學生證及戶籍資料等為憑（
    本院卷265 至268 頁、271 至274 頁），並未指陳係因被上
    訴人授意或為系爭選舉之目的而遷移戶籍。
  6.上訴人主張柯李金連原設籍新興里二市場5 號，因未有居住
    事實，經戶政人員勸其遷離，卻遷至經武路38巷8 之3 號而
    取得系爭選舉之投票權，亦屬幽靈人口等語。惟據證人柯李
    金連稱：系爭選舉投票時，戶籍地設在新興里經武路38 巷8
    之3 號，是女兒住所，遷移是為運動方便，現仍居住該處（
    高雄地檢署96年度選他字第406 號卷第216 頁），亦非為系
    爭選舉之故。
  7.證人即高雄縣警察局偵查隊警員未○○稱：系爭選舉期間（
    95年6 月2 日）接獲檢舉，懷疑遷入戶籍者並沒有實際居住
    ，我有前往查訪二市場範圍內的建物二次，都是在晚間10時
    30分左右，建築物並沒有開燈、有些開小燈，依當時情況，
    懷疑沒有人居住的有4 間房屋，其餘應有人居住，但我沒有
    進入屋內，沒有全部看完，事後有提出偵查報告；選舉後就
    前往被上訴人家查證，查訪的對象都是住在被上訴人家（按
    ：依證人未○○提出之調查筆錄，為丁○○、戊○○、郭婉
    菁、王俊升），當時有2 個在家，後來有2 個在作筆錄過程
    回來，都說住在那裡（本院卷59至60頁，155 至164 頁）。
    而證人未○○提出高雄地檢署之偵查報告（見本院卷43頁）
    記載「上記虛報遷入之人並未實際居住於戶籍內，且遷入戶
    籍之時間大部分係於94年12月份遷入」，與其證詞稱「懷疑
    有4 間房屋沒有人居住」、「沒有進入屋內」、「沒有全部
    看完」，並不肯定虛設戶籍之情，尚屬有間，況兩造就該偵
    查案件僅被上訴人被列為被告，且嗣後經不起訴處分，其餘
    之人均簽結等情，並不爭執（本院卷60頁），及各該經檢舉
    者縱屬虛設戶籍，並不等同為選舉投票目的之幽靈人口。是
    證人未○○之證詞，亦不足為不利被上訴人之認定。
  (三)據上訴人陳稱：被上訴人從91年間開始，就陸續叫他朋友透
    過市場自治會，要求會員陳昭應等148 人自己遷戶口，但不
    知這個朋友的姓名，所以傳訊遷移戶籍者才知道（原審卷第
    595 至596 頁）。而陳昭應等遷移戶籍者之上開證詞，均未
    陳述係被上訴人本人，或其授意第三人要求渠等遷移戶籍，
    或為取得投票權之目的。參以居住及遷徙自由，仍憲法所保
    障之基本人權，且戶籍之設立，僅係行政管理之一種措施，
    依社會經驗，亦有因諸如就學、就業、結婚等因素而為戶籍
    遷移者，非得遽指為選舉之因素。是則上訴人指稱證人之證
    詞矛盾或互有出入等語，縱然屬實，惟非即得推斷證人辦理
    戶籍遷移，係為取得投票權以支持被上訴人當選之目的，或
    經過被上訴人授意。此外，上訴人復未提出其他積極證據以
    資證明被上訴人有修正前刑法第146 條第1 項之共犯行為，
    其依陳昭應等人或虛設戶籍、或遷移戶籍之時間與選舉投票
    權取得法定期間相近、或與被上訴人間之親友關係，推論為
    系爭選舉之幽靈人口，有使本件選舉產生不正確結果之意圖
    ，尚無足採。
六、綜上所述，上訴人未能證明被上訴人有違反修正前刑法第14
    6 條第1 項之不法行為，其依據選罷法第103 條第1 項第3
    款之規定，提起本件當選無效之訴，求為判決被上訴人當選
    高雄縣鳳山市第10屆新興里里長無效，為無理由，應予駁回
    。原審為上訴人敗訴之判決，並無不合。上訴意旨指摘原判
    決不當，求予廢棄改判，為無理由，應予駁回。兩造其餘攻
    擊、防禦，與終局判決結果不生影響，爰不予一一論述，併
    此敘明。
據上論結，本件上訴為無理由，依民事訴訟法第449 條第1 項、
第78條，判決如主文。
中    華    民    國    97    年    7     月    22    日
                            民事選舉法庭
                                審判長法官  黃金石
                                法      官  林健彥
                                法      官  謝肅珍
以上正本證明與原本無異。
本件不得上訴。
中    華    民    國    97    年    7     月    22    日
                                書  記  官  蘇恒仁
附表一
┌──┬────┬────┬───────────┬────┬────┬─────┐
│編號│遷籍取得│辦理遷籍│原設籍地址、遷入、現住│遷入時間│遷出時間│備註（原審│
│    │投票權人│者      │地址                  │        │        │卷頁數）  │
├──┼────┼────┼───────────┼────┼────┼─────┤
│1.  │黎小萍  │        │原設籍：高雄縣鳳山市北│        │94.8.5  │第237 頁～│
│    │黎明胤  │        │門里鳳松路2巷7之5號   │        │        │第246 頁  │
│    │        ├────┼───────────┼────┼────┤          │
│    │        │楊玉英  │遷入：高雄縣鳳山市新興│94.8.5  │95.8.10 │          │
│    │        │        │里二市場97號          │        │        │          │
│    │        ├────┼───────────┼────┼────┤          │
│    │        │楊玉英  │現住：高雄縣鳳山市北門│95.8.10 │        │          │
│    │        │        │里鳳松路2巷7之5號     │        │        │          │
├──┼────┼────┼───────────┼────┼────┼─────┤
│2.  │吳年豐  │        │原設籍：高雄縣鳳山市誠│        │95.2.7  │第247 頁～│
│    │洪雲美  │        │義里誠愛路142巷5號    │        │        │第264 頁  │
│    │吳建翰  ├────┼───────────┼────┼────┤          │
│    │        │吳年豐  │遷入：高雄縣鳳山市新興│95.2.7  │95.6.20 │          │
│    │        │        │里二市場191號         │        │        │          │
│    │        ├────┼───────────┼────┼────┤          │
│    │        │吳年豐  │現住：高雄縣鳳山市誠義│95.6.20 │        │          │
│    │        │洪雲美  │里誠愛路142巷5號      │        │        │          │
├──┼────┼────┼───────────┼────┼────┼─────┤
│3.  │黃大樹  │        │原設籍：高雄縣鳳山市文│        │94.12.16│第265 頁～│
│    │        │        │德里濱山街4號3樓之4   │        │        │第272 頁  │
│    │        ├────┼───────────┼────┼────┤          │
│    │        │鄭榮欽  │遷入：高雄縣鳳山市新興│94.12.16│95.10.13│          │
│    │        │        │里光遠路193號         │        │        │          │
│    │        ├────┼───────────┼────┼────┤          │
│    │        │黃大樹  │現住：高雄縣鳳山市忠義│95.10.13│        │          │
│    │        │        │里自立街167號         │        │        │          │
├──┼────┼────┼───────────┼────┼────┼─────┤
│4.  │李佑宗  │        │原設籍：高雄縣鳳山市和│        │94.8.17 │第273 頁～│
│    │        │        │興里長安街52號        │        │        │第280 頁  │
│    │        ├────┼───────────┼────┼────┤          │
│    │        │林素雲  │遷入：高雄縣鳳山市新興│94.8.17 │95.9.20 │          │
│    │        │        │里中央商場2巷2號      │        │        │          │
│    │        ├────┼───────────┼────┼────┤          │
│    │        │李佑宗  │現住：高雄縣鳳山市縣口│95.9.20 │        │          │
│    │        │        │里雙慈街4號           │        │        │          │
├──┼────┼────┼───────────┼────┼────┼─────┤
│5.  │陳宛珊  │        │原設籍：高雄縣鳳山市縣│        │94.8.17 │第281 頁～│
│    │        │        │口里雙慈街4號         │        │        │第290 頁  │
│    │        ├────┼───────────┼────┼────┤          │
│    │        │林素雲  │遷入：高雄縣鳳山市新興│94.8.17 │95.9.20 │          │
│    │        │        │里中央商場2巷2號      │        │        │          │
│    │        ├────┼───────────┼────┼────┤          │
│    │        │陳宛珊  │現住：高雄縣鳳山市和興│95.9.20 │        │          │
│    │        │        │里長安街52號          │        │        │          │
├──┼────┼────┼───────────┼────┼────┼─────┤
│6.  │陳李金桃│        │原設籍：高雄縣鳳山市和│        │94.12.6 │第291 頁～│
│    │李雅玲  │        │興里立信街105巷15弄2號│        │        │第303 頁  │
│    │        ├────┼───────────┼────┼────┤          │
│    │        │李有文  │遷入：高雄縣鳳山市新興│94.12.6 │95.7.6  │          │
│    │        │        │里經武路18之1號       │        │        │          │
│    │        ├────┼───────────┼────┼────┤          │
│    │        │陳李金桃│現住：高雄縣鳳山市和興│95.7.6  │        │          │
│    │        │李雅玲  │里立信街105巷15弄2號  │        │        │          │
├──┼────┼────┼───────────┼────┼────┼─────┤
│7.  │李有文  │        │原設籍：高雄縣鳳山市和│        │94.12.6 │第304 頁～│
│    │        │        │興里立信街105巷15弄2號│        │        │第306 頁  │
│    │        ├────┼───────────┼────┼────┤          │
│    │        │李有文  │遷入：高雄縣鳳山市新興│94.12.6 │95.7.6  │          │
│    │        │        │里經武路18之1號       │        │        │          │
│    │        ├────┼───────────┼────┼────┤          │
│    │        │李有文  │現住：高雄縣鳳山市和興│95.7.4  │        │          │
│    │        │        │里立信街105巷15弄2號  │        │        │          │
├──┼────┼────┼───────────┼────┼────┼─────┤
│8.  │洪美觀  │        │原設籍：屏東縣屏東市大│        │88.12.6 │第307 頁～│
│    │        │        │同北路73巷32號        │        │        │第313 頁  │
│    │        ├────┼───────────┼────┼────┤          │
│    │        │洪美觀  │遷入：高雄縣鳳山市新興│88.12.6 │95.6.30 │          │
│    │        │        │里經武路18之1號       │        │        │          │
│    │        ├────┼───────────┼────┼────┤          │
│    │        │洪美觀  │現住：高雄縣鳳山市光明│95.6.30 │        │          │
│    │        │        │里光明路139號         │        │        │          │
├──┼────┼────┼───────────┼────┼────┼─────┤
│9.  │洪幼臻  │洪幼臻  │原設籍：高雄市前鎮區鎮│        │94.12.6 │第389 頁～│
│    │        │        │邦街48號9樓之1        │        │        │第393 頁  │
│    │        ├────┼───────────┼────┼────┤          │
│    │        │        │遷入：高雄縣鳳山市新興│94.12.6 │        │          │
│    │        │        │里經武路18之1號       │        │        │          │
├──┼────┼────┼───────────┼────┼────┼─────┤
│10.  │洪美容  │        │原設籍：屏東縣屏東市武│        │94.10.17│第394 頁～│
│    │        │        │成街80巷3號           │        │        │第398 頁  │
│    │        ├────┼───────────┼────┼────┤          │
│    │        │洪美容  │遷入：高雄縣鳳山市新興│94.10.17│95.6.20 │          │
│    │        │        │里經武路18之1號       │        │        │          │
│    │        ├────┼───────────┼────┼────┤          │
│    │        │        │現住：屏東縣屏東市武成│95.6.20 │        │          │
│    │        │        │街80巷3號             │        │        │          │
└──┴────┴────┴───────────┴────┴────┴─────┘
附表二
┌────────────────────────────────────┐
│向警員檢舉無居住事實之地址                                              │
├──┬────────────┬─────────┬──────────┤
│編號│地址（高雄縣鳳山市）    │設籍於該地址之住戶│備註（原審卷頁數）  │
├──┼────────────┼─────────┼──────────┤
│1.  │維新路97之1號           │陳昭應            │戶籍謄本：第520 頁  │
├──┼────────────┼─────────┼──────────┤
│2.  │光遠路183巷9號          │陳張春蘭、陳裕超、│戶籍謄本：第521頁   │
│    │                        │陳悅禎、黃雯卿    │          ～522頁   │
├──┼────────────┼─────────┼──────────┤
│3.  │二市場202號             │陳金龍、陳飛鴿、陳│戶籍謄本：第523頁   │
│    │                        │舜璽、陳張雲娥    │          ～524頁   │
├──┼────────────┼─────────┼──────────┤
│4.  │鳳明街9號               │黃勝富、黃子豪    │戶籍謄本：第525 頁  │
└──┴────────────┴─────────┴──────────┘


司法院資訊處製作；財團法人民間司法改革基金會備份。
